臺灣高等法院民事裁定
110年度家暫字第9號
聲  請  人  郭武明  
相  對  人  郭瑞安  


上列聲請人因與相對人郭瑞安間請求履行契約等事件，聲請暫時
處分，本院裁定如下： 
    主  文
聲請駁回。
聲請費用由聲請人負擔。
    理  由
一、按法院就已受理之家事非訟事件，除法律別有規定外，於本
    案裁定確定前，認有必要時，得依聲請或依職權命為適當之
    暫時處分；關於得命暫時處分之類型及其方法，其辦法由司
    法院定之，家事事件法第85條第1項、第5項定有明文。次按
    法院受理家事事件法第125條親屬間扶養事件後，於本案裁
    定確定前，得為下列之暫時處分：命給付受扶養權利人維
    持生活、教育、醫療或諮商輔導所需之各項必要費用。禁
    止扶養義務人處分特定財產；法院認為適當時，並得命聲請
    人供擔保，其他法院認為適當之暫時性舉措。家事非訟事
    件暫時處分類型及方法辦法第13條第1款、第2款、第5款規
    定甚詳。又按暫時處分，非有立即核發，不足以確保本案聲
    請之急迫情形者，不得核發；暫時處分之內容，應具體、明
    確、可執行且以可達成本案聲請之目的者為限，並不得悖離
    本案聲請或逾越必要之範圍，同辦法第4條、第5條亦有明文
    。
二、聲請人主張：相對人為伊之子，健康狀況良好，收入頗豐且
    加薪在即，對伊有法定扶養義務，明知伊為獨居老人，身罹
    多種疾病，亟需生活及醫藥費用，竟聯合其他家人拒負扶養
    義務，使伊無法領取寄放在女兒帳戶內之勞工退休金，致伊
    生活陷於極度困難，僅能拾取他人棄置之食物維生，身心交
    瘁、怒火攻心，精神痛苦，為避免相對人退休並脫產出國，
    爰依家事事件法第85條、家事非訟事件暫時處分類型及方法
    辦法第13條第1款、第2款、第5款規定聲請免供擔保為下列
    暫時處分：㈠命相對人給付聲請人維持生活、教育、醫療或
    諮商輔導所需之各項必要費用每月8萬6,000元，年終紅包及
    年終需要藥品費19萬8,000元；㈡禁止相對人處分特定財產包
    括：軍人退休金、股票及基金、桃園市○○區○○○街0巷0號5樓
    房產；㈢其他法院認為適當之暫時性舉措等語。
三、相對人則以：聲請人並未釋明本件有聲請暫時處分之急迫性
    與必要性，亦未舉證證明其每月有高達8萬6,000元之扶養需
    求，況聲請人於其女帳戶內有上百萬元退休金，已足維持自
    己生活。本件聲請內容乃搶先實現本案請求，有違比例原則
    ，禁止伊處分財產之聲請內容亦非具體明確，其聲請應予駁
    回等語，資以抗辯。
四、經查，兩造為父子關係，聲請人以其無謀生能力，相對人應
    給付扶養費為由，對相對人提起履行契約及給付扶養費等訴
    訟，經臺灣桃園地方法院以109年度家訴字第6號判決駁回聲
    請人之訴，聲請人對之聲明不服，提起上訴，現由本院審理
    中（案列110年度家上字第153號，下稱本案），經調取該案
    卷宗核閱無誤，聲請人就本院已受理之給付扶養費之非訟事
    件為本件暫時處分聲請，程序上尚無不合，應認聲請人已釋
    明其本案聲請。聲請人固以其年邁多病、無謀生能力，主張
    有為暫時處分之急迫性及必要性，並提出診斷證明書、醫療
    費及藥品明細收據、照片等件為據；然上開診斷證明書僅足
    證明聲請人陸續經診斷有全身過敏性皮膚炎、蕁麻疹、皮癬
    菌病、攝護腺增大伴有下泌尿道症狀、頭皮多處化膿性毛囊
    炎、右側肩膀挫傷等傷病，照片內容則難認與聲請人相關，
    均無法證明聲請人無法維生，況聲請人自承其尚有退休金寄
    放於女兒帳戶，且名下尚有不動產3筆、汽車1輛，有稅務電
    子閘門財產所得調件明細表可稽（見本案個資卷），即有其
    他財產得支應現時生活所需；此外，聲請人復未提出其餘可
    供即時調查之證據，釋明相對人有退休脫產出國之計畫，及
    聲請人確已陷於生活困難或有此可能。從而，本件尚無事證
    足認聲請人本案聲請之權利有受重大損害、急迫危險或其他
    相類情形之虞，聲請人之聲請自屬無理由。至相對人應否給
    付扶養費為本案請求應否准許之問題，尚非暫時處分事件所
    應審酌，附此敘明。
五、據上論結，本件聲請為無理由，爰裁定如主文。
中　　華　　民　　國　　110 　年　　11　　月　　30　　日
                  家事法庭
                      審判長法  官   張松鈞
                            法  官   李昆曄
                            法  官   楊舒嵐
正本係照原本作成。
如不服本裁定，應於收受送達後10日內向本院提出抗告狀，並應
繳納抗告費新臺幣１千元。
中　　華　　民　　國　　110 　年　　11　　月　　30　　日

                            書記官   常淑慧